# 请教陈版主，关于贷款购买办公大楼利息资本化问题

提问人：poison. 时间：2021-01-29 08:05:04
A公司 2017 年与房地产开发商签订购房协议，购买整栋办公大楼。协议约定完成2/3主体施工付款至50%，封顶付款至80%，交房付款至90%。开发商实际于 2019 年交房。
注：①A公司能够对开发商交房标准有所约束。
②开发商股权质押于A公司，以保证办公楼建造能够如约履行。
请教陈版： 2017 年至 2019 年A公司银行专门借款购买办公大楼相关利息能否资本化？
《企业会计准则第 4 号——固定资产》规定，“外购固定资产的成本，包括购买价款、相关税费、使固定资产达到预定可使用状态前所发生的可归属于该项资产的运输费、装卸费、安装费和专业人员服务费等。”“购买固定资产的价款超过正常信用条件延期支付，实质上具有融资性质的，固定资产的成本以购买价款的现值为基础确定。实际支付的价款与购买价款的现值之间的差额，除按照《企业会计准则第 17 号——借款费用》（以下简称借款费用准则）应予资本化的以外，应当在信用期间内计入当期损益。”
按借款费用准则规定，“企业发生的借款费用，可直接归属于符合资本化条件的资产的购建或者生产的，应当予以资本化，计入相关资产成本；其他借款费用，应当在发生时根据其发生额确认为费用，计入当期损益。符合资本化条件的资产，是指需要经过相当长时间的购建或者生产活动才能达到预定可使用或者可销售状态的固定资产、投资性房地产和存货等资产。”按此精神判断，按揭贷款具有专门借款的性质，但其需要同时满足以下条件，才能予以资本化：
①资产支出已经发生，资产支出包括为购建或者生产符合资本化条件的资产而以支付现金、转移非现金资产或者承担带息债务形式发生的支出；
②借款费用已经发生；
③为使资产达到预定可使用或者可销售状态所必要的购建或者生产活动已经开始。
根据上述准则理解，①支出已经发生②专门借款利息费用已经发生③为使办公大楼达到可使用状态的购建活动已经开始。我认为购买大楼专门借款利息可以资本化，请陈版指教

回答人：chenyiwei
这种情况不建议资本化。参考：《瑞华研究 2010 ～ 2019 汇编》之“问题1-1-49（公司专项购买的办公用期房的借款利息在房产达到预定可使用状态前能否资本化）”。